臺灣臺中地方法院刑事判決　　　　　　 100年度智易字第78號
公　訴　人　臺灣臺中地方法院檢察署檢察官
被　　　告　許嘉玲
上列被告因違反商標法案件，經檢察官提起公訴（100 年度偵字
第12712號），本院判決如下：
    主    文
本件公訴不受理。
    理    由
一、公訴意旨略以：被告許嘉玲明知如附件所示之商標圖樣分別
    係日商三麗鷗股份有限公司（下稱三麗鷗公司）、森克斯股
    份有限公司、美商迪士尼企業公司（下稱迪士尼公司）及法
    商路易威登馬爾悌耶等公司（下稱路易威登公司）向經濟部
    智慧財產局申請註冊核准登記，取得商標專用權，指定使用
    於手提包、髮飾品、鑰匙圈、錢包及飾品等商品，現仍在專
    用期間內，未經上開商標權人同意，不得於同一商品，使用
    相同之註冊商標圖樣，竟因貪圖販賣仿冒商標商品之不法利
    益，未得上開商標專用權人之許可或授權，而基於販賣仿冒
    商標商品之犯意，自民國（下同）99年初起，自中國大陸，
    以每件新臺幣（下同）2 元至17元不等之價格進貨，並在其
    經營之臺中市○○區○○路3 段25-1號「婕渝企業社」，以
    每件5 元至30元不等之價格販賣上開仿冒商標商品。嗣於10
    0 年2 月15日為警持搜索票在上址查獲，並扣得仿冒上開商
    標之商品共6,912 件，因認被告涉有商標法第82條之明知為
    未得商標權人同意，於同一商品，使用相同之註冊商標之商
    品而販賣罪嫌等語。
二、按同一案件繫屬於有管轄權之數法院者，由繫屬在先之法院
    審判之；而依刑事訴訟法第8 條之規定不得為審判者，應諭
    知不受理之判決，並得不經言詞辯論為之；又刑事訴訟法第
    267 條規定，檢察官就犯罪事實一部起訴者，其效力及於全
    部，係指已起訴之部分及未起訴之部分，均構成犯罪，並具
    有連續犯、牽連犯或想像競合犯等裁判上一罪關係，或屬常
    業犯、接續犯、吸收犯、結合犯、加重結果犯等實質上一罪
    ，其一部犯罪事實經起訴者，本於審判不可分原則，受訴法
    院應就構成同一案件之全部犯罪事實予以審判而言（最高法
    院93年度臺上字第6182號判決意旨參照）。
三、經查：
（一）被告許嘉玲明知（一）「CLASSPOOH 」、「MICKEY」、（
      二）「HELLOKITTY」、「KEROKEROKEROPPI 」、（三）「
      蠟筆小新」、「哆啦A 夢」、（四）「黑白豬」、（五）
      「DAIMLERAG 」、（六）「COACH 」及其等商標圖樣，係
      （一）迪士尼公司、（二）三麗鷗公司、（三）國際影業
      有限公司（下稱國際影業公司）、（四）香港商霽霽企業
      有限公司臺灣分公司（下稱霽霽公司）、（五）德商戴姆
      勒克萊斯勒股份有限公司（下稱戴姆勒公司）、（六）美
      商高奇公司（下稱高奇公司）分別依法向我國經濟部智慧
      財產局申請註冊登記，經核准取得指定使用於各種衣服、
      飾品、鑰匙圈、冠帽等商品之商標權，現仍於商標專用期
      間內，且上開商標權人所生產製造使用上開商標圖樣之商
      品，在國際及國內市場均行銷多年，具有相當之聲譽，為
      業者及一般消費大眾所熟知，屬相關大眾所共知之商標及
      商品，其竟基於販賣之犯意，於99年6 月間某日，在大陸
      地區、新北市板橋等處，向真實年籍姓名不詳之人，以低
      於5 元至35元之代價，販入如附表編號2 至12所示未得前
      開專用權人之同意，而擅自於同一商品使用相同於上開專
      用權人註冊商標之物後，即在臺南市永康區○○○路149
      號「玄羚飾品批發」內，以5 元至35元之價格對外批發販
      售，而以此方法出售予不特定顧客賺取差價牟利。嗣於10
      0 年2 月15日上午11時10分許，經警持臺灣臺南地方法院
      法官核發之搜索票至上開「玄羚飾品批發」處搜索，當場
      扣得如附表編號2 至12所示之仿冒商品，並經臺灣臺南地
      方法院檢察署檢察官以100 年度偵字第8031號偵辦後，於
      100 年8 月30日向臺灣臺南地方法院起訴，而於100 年9
      月9 日繫屬臺灣臺南地方法院，經臺灣臺南地方法院以10
      0 年度智簡字第43號（下稱前案）審理中，有該案之起訴
      書及臺灣高等法院被告前案紀錄表1 份在卷可佐。
（二）刑事法若干犯罪之行為態樣，本質上原具有反覆、延續實
      行之特徵，立法時既予特別歸類，定為犯罪構成要件之行
      為要素，則行為人基於概括之犯意，在密切接近之一定時
      、地持續實行之複次行為，倘依社會通念，於客觀上認為
      符合一個反覆、延續性之行為觀念者，於刑法評價上，即
      應僅成立一罪，俾免有重複評價、刑度超過罪責與不法內
      涵之疑慮；學理上所稱「集合犯」之職業性、營業性或收
      集性等具有重複特質之犯罪均屬之，例如經營、從事業務
      、收集、販賣、製造、散布等行為概念者是（最高法院95
      年度臺上字第1079號判決意旨可資參照）。
（三）被告係自99年初起，經營位在臺中市○○區○○路3 段25
      -1號之「婕渝企業社」，僱用不知情之店員杜金蓮馮擔任
      銷售員，販賣仿冒如附件所示商標圖樣之商品予不特定人
      圖利，後因「婕渝企業社」之生意不佳，被告乃將原有之
      商品部分移至臺南市永康區○○○路149 號，成立分店即
      「玄羚飾品批發」，繼續經營、販售仿冒商標圖樣之商品
      ，同時擔任臺中「婕渝企業社」、臺南「玄羚飾品批發」
      兩家店之負責人等情，經被告於本院審理時陳稱明確（見
      本院卷第41、42頁），並有載明「許嘉玲開設兩家連鎖商
      店，臺中總公司業經本案查獲，另一分店位於臺南市永康
      區○○○路149 號（玄羚企業社），已於100 年2 月15日
      經本中隊查獲」等語之保安警察第二總隊第一大隊第二中
      隊職務報告書附卷可憑（見警卷第3 頁），堪認屬實。參
      以本案被告同時擔任臺中「婕渝企業社」、臺南「玄羚飾
      品批發」之負責人，而上開「婕渝企業社」、「玄羚飾品
      批發」亦同時於100 年2 月15日為警搜索查獲等節，堪認
      被告販賣仿冒商標商品之時間，係在密集期間內以相同之
      方式持續進行，未曾間斷，其販賣仿冒商標商品之犯行，
      具有反覆、延續實行之特徵，從而在行為概念上，縱有多
      次陳列、販賣之舉措，仍應評價認係包括一罪之集合犯。
      且被告若同時販賣仿冒數個商標專用權人之商品，亦係以
      一販賣仿冒商標商品行為，同時侵害數法益（侵害數個商
      標專用權），為想像競合之裁判上一罪關係，依法僅能從
      一重處斷，尚難以數罪論處。因此，前案與本案雖起訴被
      告販賣仿冒不同商標專用權人之商標商品，然本案檢察官
      起訴被告販賣仿冒商標商品之時間（99年初起至100 年2
      月15日止），既與前案（99年6 月起至100 年2 月15日止
      ）部分重疊，且各該販賣行為彼此間確屬密接、重疊，要
      非可徒以販賣地點、起迄時間未臻一致及侵害商標專用權
      人不同，即遽認應就各次販賣行為分別單獨予以評價。依
      此，本案與前案具有集合犯之實質上一罪關係，應堪認定
      。
（四）前揭臺灣臺南地方法院檢察署100 年度偵字第8031號案件
      ，固非以起訴之方式為之，而係經檢察官向臺灣臺南地方
      法院聲請簡易判決處刑，然依刑事訴訟法第451 條第3 項
      規定，聲請簡易判決處刑與起訴有同一效力，是上開案件
      既經檢察官於100 年8 月30日向臺灣臺南地方法院聲請簡
      易判決處刑，並於同年9 月9 日繫屬於臺灣臺南地方法院
      ，則本案檢察官另以100 年度偵字第12712 號向本院起訴
      ，於100 年9 月14日繫屬於本院，有臺灣臺中地方法院檢
      察署100 年9 月14日中檢輝篤100 偵12712 字第062645號
      函上本院收文戳印、臺灣高等法院被告前案紀錄表1 份可
      證，顯係就同一案件向本院起訴，且本院係繫屬在後之法
      院，揆諸前開說明，本件爰不經言詞辯論，逕為諭知不受
      理之判決。
四、據上論結，應依刑事訴訟法第303 條第2 款、第307 條，判
    決如主文。
中    華    民    國    100   年    10    月    13    日
                  刑事第十九庭    法  官  林秉暉
以上正本證明與原本無異。
如不服本判決應於收受判決後10日內向本院提出上訴書狀，並應
敘述具體理由。其未敘述上訴理由者，應於上訴期間屆滿後20日
內向本院補提理由書（均須按他造當事人之人數附繕本）「切勿
逕送上級法院」。
中    華    民    國    100   年    10    月    13    日
                                  書記官  紀俊源
附表：
┌──┬───────┬─────┬──────┐
│編號│  品     名   │ 數   量  │商標權人    │
├──┼───────┼─────┼──────┤
│1   │帽子（兔子卡通│ 50件     │（無法辨別為│
│    │造型圖案）    │          │迪士尼公司所│
│    │              │          │屬之圖案）  │
├──┼───────┼─────┼──────┤
│2   │仿冒「CLASSPOO│ 12件     │迪士尼公司  │
│    │H」衣服       │          │            │
│    │              │          │            │
│    │              │          │            │
├──┼───────┼─────┼──────┤
│3   │仿冒「MICKEY」│ 468件    │迪士尼公司  │
│    │髮飾          │          │            │
├──┼───────┼─────┼──────┤
│4   │仿冒「MICKEY」│ 40件     │迪士尼公司  │
│    │飾品          │          │            │
├──┼───────┼─────┼──────┤
│5   │仿冒「HELLOKIT│ 139件    │三麗鷗公司  │
│    │TY」髮飾      │          │            │
├──┼───────┼─────┼──────┤
│6   │仿冒「HELLOKIT│ 3件      │三麗鷗公司  │
│    │TY」頭巾      │          │            │
├──┼───────┼─────┼──────┤
│7   │仿冒「KEROKERO│ 6件      │三麗鷗公司  │
│    │KEROPPI」     │          │            │
├──┼───────┼─────┼──────┤
│8   │仿冒蠟筆小新  │ 120件    │國際影業公司│
│    │髮飾          │          │            │
├──┼───────┼─────┼──────┤
│9   │仿冒小叮噹    │ 9件      │國際影業公司│
│    │鑰匙圈        │          │            │
├──┼───────┼─────┼──────┤
│10  │仿冒黑白豬    │ 150件    │霽霽公司    │
│    │零錢包        │          │            │
├──┼───────┼─────┼──────┤
│11  │仿冒「DAIMLERA│ 33件     │戴姆勒公司公│
│    │G」帽子       │          │司          │
├──┼───────┼─────┼──────┤
│12  │仿冒「COACH」 │ 5件      │高奇公司    │
│    │鑰匙圈        │          │            │
└──┴───────┴─────┴──────┘
附件：